

Sergio Pérez Bautista

Edad: 24 años

Dirección: Corona del Rosal #402 Col. Juan C. Doria Pachuca

Hidalgo.

Teléfono: 7711056030

E-mail: perez.sergiob@gmail.com

E-mail alternativo: serchcode@gmail.com website 1: https://sergioperez.herokuapp.com/

website 2: https://curriculum-sergio-perez.firebaseapp.com/



Resumen Profesional

Antes de concluir mi educación universitaria comencé en el ámbito del desarrollo de software, iniciando en 2016 uniéndome a "Provisión", empresa en la que colaboré como analista y programador de sus plataformas, terreno fácil y vendelo fácil. Pasado un año me uno a la empresa de desarrollo de software "Team developers" apoyando en el análisis y desarrollo de plataformas web que dan soporte a procesos para el Gobierno del estado de Hidalgo. En 2018 comienzo como desarrollador backend y frontend para "Iupick" una startup con sede en CDMX especializada en logística para plataformas de ecommerce.



Experiencia Laboral

Desarrollador backend - frontend (Abril 2018 - Febrero 2019)

lupick - CDMX

Desarrollo backend python para el panel de administración de iupick, creación desarrollo y mantenimiento de API e implementación de servicios de los principales transportistas (fedex, dhl, estafeta), desarrollo frontend javascript del mapa de logística para ecommerce implementado en diversas plataformas (shopify, magento, woocommerce).

Analista de sistemas y programador (Marzo 2017 – Abril 2018)

Team Developers - Hidalgo

Desarrollo y análisis de diferentes proyectos entre los cuales destacan: CRM para el Instituto Hidalguense de Competitividad Empresarial (IHCE) y CRM para la Escuela Normal del Valle del Mezquital.

Analista de sistemas y programador (Marzo 2016 – Febrero 2017)

Provisión -CDMX

Desarrollo de CRM "Terreno Fácil". La plataforma consiste en el registro de personas que desean adquirir un terreno con facilidades de pago. Está plataforma mejoró el contacto inmobiliaria-cliente. Desarrollo de E-Commerce "Vendelo Fácil". Comencé la primera etapa de desarrollo de este e-commerce el cual estaba pensado principalmente para la venta de autos.

Formación Académica

Año: 2012-2016

Plan de estudios Licenciatura en Sistemas Computaciones concluido en la Universidad Autónoma del Estado de Hidalgo (UAEH).

Aptitudes Técnicas

Lenguajes de programación: Conocimientos en Php , Python , c++,

JavaScript

Frameworks Frontend: Desarrollo en Bootstrap, Materialize,

Foundation, css3, Jquery

Frameworks web: Conocimientos en Django, React ,Laravel,

Odoo

Plataformas de desarrollo colaborativo: Uso de plataforma de git y github, asana,

trello

Manejador de base de datos: Conocimientos en Mysql, Sqlserver,

PostgreSQL

Sistemas Operativos: Conocimientos en Windows, Linux

Manejo de servicios en la nube: Conocimientos en Heroku, Amazon, Firebase

Certificaciones

Certificado en desarrollo de aplicaciones web con lenguaje de programación Python y uso del framework Django, expedido por la empresa Fixtergeek.

Certificado en desarrollo de aplicaciones web con lenguaje de programación JavaScript, usando el framework React.js, expedido por la empresa Fixtergeek.

^{®⊕}Idiomas

Inglés, contando con certificación TOEFL.

Información Adicional

Soy una persona proactiva y autodidacta, siempre busco aprender más sobre las tecnologías para el desarrollo web. Me gusta asistir a eventos de desarrollo web en México y conocer personas con el mismo gusto. En lo laboral, me gusta trabajar en equipo; siempre se aprende algo nuevo de los demás y resolver problemas complejos en conjunto resulta más sencillo.